【裁判字號】    97,訴,1680
【裁判日期】    971118
【裁判案由】    侵權行為損害賠償
【裁判全文】
臺灣板橋地方法院民事判決              97年度訴字第1680號
原      告  戊○○
                      號
法定代理人  己○○
                      號
法定代理人  乙○○
                      號
訴訟代理人  劉光傑律師
複代理人    許中銘律師
被      告  丁○○
                      之2
被      告  程泰螺絲工業有限公司
法定代理人  庚○○
                      樓
訴訟代理人  甲○○
複代理人    丙○○
上列當事人間請求侵權行為損害賠償事件，經本院於民國97年10
月28日言詞辯論終結，判決如下：
    主  文
被告應連帶給付原告新台幣參拾陸萬貳仟零壹拾陸元，及自民國
九十七年七月二十日起至清償日止，按週年利息百分之五計算之
利息。
原告其餘之訴駁回。
訴訟費用由被告連帶負擔八分之一，餘由原告負擔。
本判決第一項得假執行；但被告如於假執行程序實施前，以新台
幣參拾陸萬貳仟零壹拾陸元為原告預供擔保後，得免為假執行。
原告其餘假執行之聲請駁回。
    事實及理由
一、按訴狀送達後，原告不得將原訴變更或追加他訴，但擴張或
    減縮應受判決事項之聲明者，不在此限，民事訴訟法第255
    條第1 項但書第3 款定有明文。本件原告於起訴時，所請求
    之金額為「被告應連帶給付原告新台幣（下同）2,361,556
    元及自起訴狀繕本送達翌日起至清償日止按年息百分之五計
    算之利息」，嗣於本院審理中變更為「被告應連帶給付原告
    2,271,016 元及自起訴狀繕本送達翌日起至清償日止按年息
    百分之五計算之利息」，核屬減縮應受判決事項之聲明，於
    法並無不合，先予敘明。
二、原告主張：
(一)、緣被告丁○○受僱於被告程泰螺絲工業有限公司（下稱程泰
    公司）擔任貨車司機，為執行業務之人。被告丁○○於民國
    96年7 月11日下午4 時40分許，駕駛車牌號碼T3-5278 號貨
    車行至臺北縣八里鄉○○○路16之8 號工廠內，因停車時未
    注意車後狀況，亦未拉起手剎車，按當時情形，被告丁○○
    客觀上並無不能注意之情形，竟疏於注意，致貨車滑行撞及
    原告背部，致原告受有「兩側小腿撕裂合併肌腱斷裂」、「
    雙腳跟腱斷裂及深部撕裂傷」等傷害，原告因此受有支出醫
    療費用62,016元、中藥費用5,000 元、除疤手術費30萬元、
    計程車資20,000元、營養品費用84,000元等之損害。又原告
    因傷勢嚴重而辦理休學，須在家休養約10個月以復健，原告
    之母乙○○每月收入3 萬元，為照顧原告而辭職，原告支出
    看護費用為30萬元。原告因本件車禍，致行動不便，生活起
    居困難，身心受創，痛苦莫名，爰請求精神慰撫金150 萬元
    ，以資慰藉。被告程泰公司僱用被告丁○○擔任貨車司機，
    未預促其注意，致原告受有上述損害，被告二人依民法侵權
    行為之規定，應連帶負損害賠償責任。
(二)、聲明：
１、被告應連帶給付原告2,271,016 元，及自起訴狀繕本送達被
    告翌日起至清償日止，按週年利率5 ％計算之利息。
２、訴訟費用由被告連帶負擔。
３、願供擔保請准宣告假執行。
二、被告則以：
(一)、對於原告主張因被告丁○○之疏失，而發生本件車禍致原告
    受傷，原告因此支出醫藥費62,016元等事實不爭執。但原告
    主張之中藥費用5,000 元、除疤手術費30萬元、計程車資20
    ,000 元 、營養品費用84,000元等，並未提出相關證據，此
    部分被告否認。而依原告母親96年度扣繳憑單上所示之年所
    得估算，原告母親96年度平均月薪約22,917元，並無原告所
    稱之30,000元之高。原告主張之慰撫金過高。被告丁○○於
    車禍發生後，已先給付原告100,000 元之賠償金等語置辯。
(二)、聲明：請求駁回原告之訴，如受不利判決，願供擔保，請准
    宣告免為假行。
三、兩造不爭執之點：被告丁○○於96年7 月11日下午4 時40分
    許，駕駛車牌號碼T3-5278 號貨車行至臺北縣八里鄉○○○
    路16之8 號工廠內，因停車時未注意車後狀況，亦未拉起手
    剎車，按當時情形，被告丁○○客觀上並無不能注意之情形
    ，竟疏於注意，致貨車滑行撞及原告背部，致原告受有「兩
    側小腿撕裂合併肌腱斷裂」、「雙腳跟腱斷裂及深部撕裂傷
    」等傷害，原告因此支出醫療費用62,016元，被告丁○○為
    被告程泰公司之受僱人，被告丁○○已賠償原告100,000 元
    。
四、按因故意或過失，不法侵害他人之權利者，負損害賠償責任
    。受僱人因執行職務，不法侵害他人之權利者，由僱用人與
    行為人連帶負損害賠償責任。不法侵害他人之身體或健康者
    ，對於被害人因此喪失或減少勞動能力或增加生活上之需要
    時，應負損害賠償責任。不法侵害他人之身體、健康、名譽
    、自由、信用、隱私、貞操，或不法侵害其他人格法益而情
    節重大者，被害人雖非財產上之損害，亦得請求賠償相當之
    金額。民法第184 條第1 項前段、第188 條、第193 條第1
    項、第195 條第1 項前段著有規定。經查，被告丁○○於上
    開時地停車時，未注意車後狀況並為拉起手剎車要等必要之
    安全措施，致原告受有傷害，被告丁○○就本件車禍之發生
    自屬有過失。上開過失不法行為與原告所受傷害間，有相當
    因果關係，被告丁○○應負侵權行為損害賠償責任。又被告
    丁○○為被告程泰公司之受僱人，其因執行職務不法侵害他
    人之權利，被告程泰公司與被告丁○○應連帶負損害賠償責
    任。茲就原告之各項請求，分別審酌如下：
(一)、醫療費用62,016元部分：原告主張自96年7 月11日事故發生
    時起至97年9 月19日止，原告自付醫藥費共62,016元等情，
    業據原告提出收據1 份可參，核屬必要費用，被告為此亦不
    爭執，此部分請求堪信為真實，應予准許。
(二)、計程車資20,000元部分：原告主張其因此次受傷自八里家中
    赴新光醫院就醫，需以計程車搭載，自受傷期間赴醫院就診
    以20次計算，距離單程約22公里，就診一次來回以車資1,00
    0 元計算，共計支出計程車資20,000元，被告則否認之。本
    院衡諸原告受傷部位在腳部，確有不良於行而有搭乘計程車
    就醫之必要，原告就醫記錄已有20次以上，從原告住處即八
    里赴新光醫院之計程車車資，來回一趟以1,000 元計算亦屬
    合理，認為原告請求計程車車資20,000元部分，應予准許。
(三)、看護費用300,000 元部份：經查，原告因本件車禍事故致「
    兩側小腿撕裂合併肌腱斷裂」、「雙腳跟腱斷裂及深部撕裂
    傷」等傷害，預計前後需他人照顧時間約需半年，此有新光
    醫院96年10月19日診斷證明書影本1 份在卷可稽，故認為原
    告因傷需他人看護之時間，應以6 個月為適當；而原告請求
    以每月30,000元計算之看護費用，核與一般行情相符；是以
    ，原告請求看護費用在180,000 元（30,000元×6 個月＝18
    0,000 元）之範圍內，應予准許，逾此範圍，則無理由，應
    予駁回。
(四)、中藥費用5,000 元、除疤手術費30萬元、營養品費用84,000
    元部分：原告主張因受傷而須支出之中藥費用、除疤手術費
    、營養品費用，共計389, 000元云云，惟經被告所否認，而
    原告就此部份請求之必要性，未提出任何證據以資證明，是
    原告此部分之請求無從准許。
(五)、精神慰撫金：按不法侵害他人之人格權，被害人受有非財產
    上損害，請求加害人賠償相當金額之慰撫金時，法院對於慰
    撫金之量定，應斟酌實際加害情形所造成之影響、被害人痛
    苦之程度、兩造之身分、地位、經濟情形及其他各種狀況，
    以核定相當之數額（最高法院47年台上字第1221號、51年台
    上字第223 號判例可資參照）。查本件原告因被告丁○○之
    前揭行為而受傷，精神上受有痛苦應屬無疑，是原告請求精
    神慰撫金，誠屬有據。爰審酌原告受傷時年僅為16歲之青少
    年，尚在就學中；而被告丁○○乃為國中畢業，目前為保全
    公司員工，被告程泰公司登記資本額為50萬元等兩造之身分
    、社會地位、智識水準，及其他實際狀況等一切情狀，認原
    告請求賠償精神慰撫金於200,000 元之範圍內尚屬合理，應
    予准許，逾此範圍，則應駁回。
(六)、綜上論述，總計上開(一)至(五)項之費用，原告得請求之金額合
    計為462,016 元。而被告丁○○已賠償原告100,000 元，此
    一事實，業據被告提出支票及簽收單應本1 份為證，且為原
    告所不爭執，據此，原告因本件侵權行為得向被告請求連帶
    賠償之金額，即應扣除100,000 元後，合計為362,016 元。
七、從而，原告依據侵權行為之法律關係，請求被告連帶賠償36
    2,016 元，及自起訴狀繕本最後送達被告之翌日即97年7 月
    20日起至清償日止按週年利率5 ％計算之利息，為有理由，
    應予准許。逾此範圍之請求，為無理由，應予駁回。本件原
    告勝訴部分，係所命給付之金額或價額未逾新臺幣50萬元之
    判決，該原告勝訴部分應依民事訴訟法第389 條第1 項第5
    款規定，依職權宣告假執行；被告陳明願預供擔保聲請免為
    假執行，就原告勝訴部分，經核無不合，爰酌定相當之擔保
    金額就原告勝訴部分准許之；至於原告其餘假執行之聲請，
    因該部分訴之駁回而失所附麗，應併予駁回。
八、因本案事證已臻明確，兩造其餘主張陳述及未經援用之證據
    ，經審酌後均不影響判決結果，爰不一一論述，附此敘明。
九、結論：原告之訴為一部有理由，一部無理由，依民事訴訟法
    第79條、第85條第2 項、第389 條第1 項第5 款、第392 條
    第2 項，判決如主文。
中    華    民    國    97    年    11    月    18    日
                  民事第三庭    法  官  邱育佩
以上正本係照原本作成。
如對本判決上訴，須於判決送達後20日內向本院提出上訴狀。
中    華    民    國    97    年    11    月    18    日
                                書記官  林兆嘉


司法院資訊處製作；財團法人民間司法改革基金會備份。
